【裁判字號】    97,易,3193
【裁判日期】    971231
【裁判案由】    傷害
【裁判全文】
臺灣板橋地方法院刑事判決              97年度易字第3193號
公  訴  人  臺灣板橋地方法院檢察署檢察官
被      告  甲○○
上列被告因傷害案件，經檢察官提起公訴（97年度偵字第25423
號），本院以簡式審判程序審理，判決如下：
    主  文
甲○○犯傷害罪，處拘役貳拾日，如易科罰金，以新臺幣壹仟元
折算壹日。
緩刑貳年。
    事  實
一、甲○○與乙○○同為址設臺北縣三峽鎮白雞127 號（臺北榮
    民之家）之榮民，於民國（下同）97年8 月7 日上午9 時許
    ，在上址榮家側門前約50公尺處菜園附近，因細故口角而生
    爭執，甲○○竟基於傷害之故意，以雙手將乙○○推落具有
    落差之薑園，乙○○因滑落致受有臉部多處擦挫傷、雙手前
    臂挫傷併瘀血、左大腿挫傷及左耳挫傷等之傷害。
二、案經臺北縣政府警察局三峽分局移由臺灣板橋地方法院檢察
    署檢察官偵查起訴。
    理  由
一、訊據被告甲○○坦承上述犯行不諱，核與告訴人乙○○於警
    偵訊中之供述，大致相符，此外，復有財團法人恩主公醫院
    出具之診斷證明書在卷可稽，是被告於本院之自白，核與事
    實相符，應堪採信，據上，本案事證積極明確，被告犯行，
    可以被認定，應予以定罪處罰。
二、核被告甲○○所為，係犯刑法第277 條第1 項之傷害罪。爰
    審酌被告素行，與告訴人間僅因細故口角爭吵，所為如上犯
    行，使告訴人跌倒在地，因致使告訴人受有如事實欄所載傷
    害，以及犯罪後之態度暨綜合偵審程序中之一切情狀等，酌
    情量處如主文所示之刑，並諭知易科罰金折算標準。另被告
    前未曾受有期徒刑以上刑之宣告，有本院97年12月24日言詞
    辯論終結日之臺灣高等法院被告前案紀錄表可按，其經此偵
    審科刑程序之教訓，稽之全情並非必以執行刑罰為唯一必要
    ，是本院因認以暫不執行其所受宣告之刑較為適當，爰為諭
    知如主文所示之緩刑期間，用啟自新。
據上論斷，應依刑事訴訟法第273 條之1 第1 項、第299 條第1
項前段，刑法第277 條第1 項、第41條第1 項前段、第74條第1
項第1 款，刑法施行法第1 條之1 ，判決如主文。
本案經檢察官靳開聖到庭執行職務。
中    華    民    國    97    年    12    月    31    日
                        刑事第5 庭法  官  黎錦福
上列正本證明與原本無異。
如不服本判決，應於判決送達後10日內敘明上訴理由，向本院提
出上訴狀，上訴於臺灣高等法院（應附繕本）。
                                  書記官  蔡麗春
中    華    民    國    97    年    12    月    31    日
附錄論罪法條：
中華民國刑法第277條
（普通傷害罪）
傷害人之身體或健康者，處3 年以下有期徒刑、拘役或1 千元以
下罰金。
犯前項之罪因而致人於死者，處無期徒刑或7 年以上有期徒刑；
致重傷者，處3 年以上10年以下有期徒刑。


司法院資訊處製作；財團法人民間司法改革基金會備份。
